臺灣橋頭地方法院民事裁定　　　　　　111年度橋簡聲字第2號
聲　請　人　曾鈺翔　
相　對　人　富邦產物保險股份有限公司

法定代理人　羅建明　
上列當事人間聲請停止強制執行事件，本院裁定如下：
    主  文
聲請人供擔保新臺幣伍萬陸仟元後，本院一一Ｏ年度司執字第五
七六七九號執行事件之強制執行程序，於本院一一Ｏ年度橋補字
第一號（含日後改分之案號）債務人異議之訴事件判決確定前或
終結前，暫予停止執行。
    理  由
一、聲請意旨略以：相對人持本院民國110年度司促字第8319號
    支付命令為執行名義，向本院民事執行處聲請對聲請人為強
    制執行，經本院以110年度司執字第57679號（下稱系爭執行
    事件）受理。惟聲請人已提起債務人異議之訴（即本院111
    年度橋補字第1號，下稱系爭訴訟），而系爭執行事件若不
    停止執行，聲請人之損害勢難回復原狀，爰依強制執行法第
    18條規定，請准裁定系爭執行事件於系爭訴訟判決確定或終
    結前停止執行等語。
二、按強制執行程序開始後，除法律另有規定外，不停止執行；
    有回復原狀之聲請，或提起再審或異議之訴，或對於和解為
    繼續審判之請求，或提起宣告調解無效之訴、撤銷調解之訴
    ，或對於許可強制執行之裁定提起抗告時，法院因必要情形
    或依聲請定相當並確實之擔保，得為停止強制執行之裁定，
    強制執行法第18條定有明文。又按法院依強制執行法第18條
    第2 項定擔保金額而准許停止強制執行之裁定者，該項擔保
    係備供債權人因停止執行所受損害之賠償，其數額應依標的
    物停止執行後，債權人未能即時受償或利用該標的物所受之
    損害額，或其因另供擔保強制執行所受之損害額定之，非以
    標的物之價值或其債權額為依據。
三、經查，聲請人主張之前開事實暨執行尚未終結乙節，業經本
    院核閱系爭執行事件及系爭訴訟全卷無訛，是聲請人聲請停
    止執行，應屬有據。惟為確保相對人因聲請人聲請停止強制
    執行不當可能遭受之損害得獲賠償，並兼顧兩造之權益，本
    院爰依聲請人之聲請，許其提供相當並確實之擔保後停止強
    制執行。本院審酌系爭執行事件卷宗所附民事強制執行聲請
    狀所載，相對人於系爭執行事件聲請強制執行之債權額為新
    臺幣（下同）142,009元（其中137,987元為本金）、請求按
    週年利率14%計算之利息及違約金，因聲請人聲請停止執行
    ，相對人獲償之時間必然延宕，而系爭訴訟係適用簡易訴訟
    程序之案件，參考各級法院辦案期限實施要點之規定，民事
    簡易程序第一審審判案件期限為10個月、民事第二審審判案
    件期限為2年，合計為2年10月，另審酌相對人於本件停止執
    行期間可能遭受之損害當係無法即時因強制執行滿足其債權
    為其他利用更有所得之損失等情，認本件之擔保金額應以56
    ,000元為適當。
四、依強制執行法第18 條第2 項，裁定如主文。
中    華    民    國   111    年    1     月    5     日
                  橋頭簡易庭  法      官    呂維翰
以上正本與原本相符。
如不服本裁定，應於送達後10日內，向本院提出抗告狀並表明抗
告理由，如於本裁定宣示後送達前提起抗告者，應於裁定送達後
10日內補提抗告理由書（須附繕本）。
中    華    民    國   111    年    1     月    5     日
                              書  記  官    薛如媛